【裁判字號】    97,訴緝,29
【裁判日期】    970328
【裁判案由】    強盜
【裁判全文】
臺灣板橋地方法院刑事判決              97年度訴緝字第29號
公  訴  人  臺灣板橋地方法院檢察署檢察官
被      告  甲○○
                    （現另案在臺灣臺北監獄臺北分監）
指定辯護人  本院公設辯護人丙○○
上列被告因強盜案件，經檢察官提起公訴（95年度偵字第28323
號），本院判決如下：
    主  文
甲○○共同意圖為自己不法之所有，攜帶兇器，以強暴至使不能
抗拒，而取他人之物，累犯，處有期徒刑柒年肆月；又共同意圖
為自己不法之所有，以脅迫至使不能抗拒，而取他人之物，累犯
，處有期徒刑伍年肆月。應執行有期徒刑拾年。
    事  實
一、甲○○於民國94年間因竊盜案件，經本院以94年度簡字第44
    47號判處有期徒刑3 月，於94年10月24日確定，並於95年7
    月16日縮刑期滿執行完畢。詎仍不知悔改，與丁○○（業經
    本院以96年度訴字第536 號判決在案）基於意圖為自己不法
    所有之強盜犯意聯絡，於95年8 月30日上午7 時10分許，由
    丁○○騎乘不詳車號之機車，搭載攜帶客觀上足供兇器使用
    之西瓜刀1 把之甲○○，相偕前往由乙○○、戊○○夫婦所
    共同經營之位在臺北縣新莊市○○路151 號之資源回收場，
    甲○○、丁○○二人進入該資源回收場後，即由甲○○手持
    西瓜刀推倒乙○○、丁○○則手勒乙○○頸部而施加強暴，
    至使乙○○不能抗拒，旋即搜刮乙○○手提袋內之財物，共
    計取得現金新台幣11萬元，得手後隨即逃逸。嗣丁○○、甲○○二人竟食髓知味，復於95年10月10日下午18時許，再度
    基於意圖為自己不法所有之強盜犯意聯絡，由丁○○騎乘不
    詳車號之機車搭載甲○○前往上開資源回收場，抵達該處後
    ，甲○○旋持不具殺傷力之具槍枝外觀之物，喝令戊○○不
    要講話而施加脅迫，至使戊○○不能抗拒，旋由丁○○打開
    戊○○之隨身腰包取走現金約3,000 元，得手後隨即逃逸。
    嗣經戊○○報警，警方於95年10月10日晚間前往上開資源回
    收場採集指紋，比對結果與丁○○相符，始循線查悉上情。
二、案經乙○○、戊○○訴由臺北縣政府警察局新莊分局報告臺
    灣板橋地方法院檢察署檢察官偵查起訴。
    理  由
一、訊據被告甲○○於本院審理中，固不否認前述二次前往資源
    回收場強盜財物之犯行，然矢口否認於95年8 月30日攜帶西
    瓜刀而為強盜犯行，辯稱其係騙丁○○有帶西瓜刀，以免丁○○害怕云云。經查，證人乙○○於本院審理中具結證稱：
    「丁○○從後方扣住我的脖子，甲○○手持西瓜刀，當時我
    無法動彈，甲○○就開始搜刮我皮包內的財物」等語（見本
    院97年月12日審理筆錄第3 頁）。雖證人即共同被告丁○○
    於本院審理中具結證稱：「我勒住乙○○，甲○○手上有無
    拿東西，我沒有注意看，我們要進入資源回收場時，甲○○
    說有帶東西，但我沒看到」云云，然證人丁○○於警詢中供
    稱：「只有持西瓜刀，該西瓜刀為甲○○所有」等語（見95
    年偵字第28323 號卷第9 頁），復於偵查中供稱：「當天拿
    西瓜刀是甲○○，我沒拿武器」等語（見上開卷第74頁），
    前後所述均屬一致，足見共同被告丁○○於本院審理中所述
    ，無非係迴護被告甲○○之詞，並非可採，當以其先前於警
    詢、偵訊中所為之供述始為可信。是被告甲○○此部分所辯
    並不足採。此外，並經證人即告訴人乙○○、戊○○於警詢
    、偵查及本院審理中具結證述甚詳。且警方於95年10月10日
    強盜案發生後，前往臺北縣新莊市○○路1 段151 號採集指
    紋，經鑑驗結果與被告丁○○檔存之右拇指指紋相符，有內
    政部警政署刑事警察局鑑驗書、勘察採證同意書各1 件在卷
    可佐（見偵查卷第23頁以下、第26頁）。另有監視錄影帶翻
    拍照片在卷可佐（見偵查卷第36至41頁），且該監視錄影畫
    面亦經勘驗無誤，有勘驗筆錄附卷可稽（見本院96年11月15
    日審理筆錄）。足見被告甲○○所為自白與事實相符，自得
    採為認定之依據。本件犯罪事證明確，被告甲○○犯行堪以
    認定。
二、查被告甲○○夥同同案被告丁○○於95年8 月30日持西瓜刀
    強盜乙○○之財物，該西瓜刀刀鋒銳利，客觀上足以對人之
    生命、身體、安全構成威脅，要屬兇器無誤。核被告甲○○
    於95年8 月30日攜帶兇器取他人財物所為，係犯刑法第330
    條第1 項之攜帶兇器強盜罪。又被告甲○○夥同同案被告丁○○於95年10月10日脅迫而取戊○○財物所為，則係犯刑法
    第328 條第1 項之強盜罪。公訴意旨雖認此部分係犯刑法第
    330 條第1 項之攜帶兇器強盜罪云云，然按刑法第321 條第
    1 項第3 款所謂之兇器，須客觀上足對人之生命、身體、安
    全構成威脅，具有危險性者始屬之。經查，有關被告丁○○
    與甲○○於95年10月10日所攜前往強盜之物，告訴人戊○○
    於警詢中陳稱：「我知道是手槍，黑色，型式、特徵我看不
    懂」等語（見偵查卷第20頁），由告訴人戊○○所述，至多
    僅能證明該物外觀具有槍枝之形狀，至於該物品之重量、大
    小、具殺傷力與否等特徵，則均無積極證據可資證明，自無
    由憑此遽認該槍枝外觀之物品客觀上已足對人之生命身體構
    成威脅，更無由認定該物為兇器。是公訴意旨認被告甲○○
    、丁○○此部分係攜帶兇器而強盜財物云云，尚有誤會，惟
    此二者社會基本事實要屬同一，本院自得予以變更起訴法條
    ，併此敘明。被告甲○○就上開犯行，與同案被告丁○○間
    均有犯意聯絡及行為分擔，為共同正犯。被告甲○○二次強
    盜犯行，犯意各別，行為互殊，應予分論併罰。又查，被告
    甲○○於94年間因竊盜案件，經本院以94年度簡字第4447號
    判處有期徒刑3 月，於94年10月24日確定，並於95年7 月16
    日縮刑期滿執行完畢等情，有臺灣高等法院被告前案紀錄表
    1 件在卷可查。被告甲○○於上開有期徒刑執行完畢後5 年
    內故意再犯本件均有期徒刑以上之罪，均為累犯，各應依刑
    法第47條第1 項之規定加重其刑。本院審酌被告甲○○之素
    行狀況，與其與同案被告丁○○持兇器強盜告訴人乙○○之
    財物，復強盜戊○○之財物，不僅造成告訴人財物損失，甚
    且嚴重危害其生活安全感等犯罪動機、目的、手段與所生危
    害程度，並考量被告甲○○迄至本院審理中始坦承部分犯行
    之犯後態度等一切情狀，分別量處如主文所示之刑，並定執
    行刑如主文所示。至被告甲○○所持供強盜用之西瓜刀及具
    手槍外觀之物品，均未據扣案，且並無積極證據證明該等物
    品現尚存在，爰不予宣告沒收，附此敘明。
據上論斷，應依刑事訴訟法第299 條第1 項前段、第300 條，刑
法第28條、第330 條第1 項、第321 條第1 項第3 款、第328 條
第1 項、第47條第1 項、第51條第5 款，判決如主文。
本案經檢察官馬凱蕙到庭執行職務。
中    華    民    國    97    年    3     月    28    日
                  刑事第十四庭  審判長法  官  林海祥
                                      法  官  許炎灶
                                      法  官  汪怡君
上列正本證明與原本無異。
如不服本判決，應於送達後十日內敘明上訴理由，向本院提出上
訴狀。
                                      書記官  李郁禎
中    華    民    國    97    年    3     月    31    日
附錄本案論罪科刑法條全文：
中華民國刑法第330條
犯強盜罪而有第三百二十一條第一項各款情形之一者，處七年以
上有期徒刑。
前項之未遂犯罰之。
中華民國刑法第321條
犯竊盜罪而有左列情形之一者，處六月以上、五年以下有期徒刑
：
一  於夜間侵入住宅或有人居住之建築物、船艦或隱匿其內而犯
    之者。
二  毀越門扇、牆垣或其他安全設備而犯之者。
三  攜帶兇器而犯之者。
四  結夥三人以上而犯之者。
五  乘火災、水災或其他災害之際而犯之者。
六  在車站或埠頭而犯之者。
前項之未遂犯罰之。
中華民國刑法第328條
意圖為自己或第三人不法之所有，以強暴、脅迫、藥劑、催眠術
或他法，至使不能抗拒，而取他人之物或使其交付者，為強盜罪
，處五年以上有期徒刑。
以前項方法得財產上不法之利益或使第三人得之者，亦同。
犯強盜罪因而致人於死者，處死刑、無期徒刑或十年以上有期徒
刑；致重傷者，處無期徒刑或七年以上有期徒刑。
第一項及第二項之未遂犯罰之。
預備犯強盜罪者，處一年以下有期徒刑、拘役或三千元以下罰金
。


司法院資訊處製作；財團法人民間司法改革基金會備份。
